臺灣高雄地方法院交通事件裁定　　　　　　　　　　九十一年度交聲字第一九三號
　　原處分機關　高雄市交通事件裁決所
　　異　議　人　增益通運有限公司　設高雄市○○區○○街三號
　　代　表　人　田珍菊
處分人因違反道路交通管理處罰條例案件，對於高雄巿交通事件裁決所九十一年三月
四日所為之處分（原處分：高市交裁字第裁三二—Ｚ00000000號），聲明異
議，本院裁定如左：
    主  文
異議駁回。
    理  由
一、聲明異議意旨略以：原處分機關高雄巿交通事件裁決所以異議人即受處分人增益
    通運有限公司所有車牌號碼ＸＬ─八二七號營業用全聯結車，於民國九十年九月
    七日四時四十九分許，由僅持有大貨車駕駛執照之訴外人張志青，在國道一號北
    向一八二公里至一七九公里駕駛，原處分機關乃於九十一年三月四日依據道路交
    通管理處罰條例第二十一條之一第一項第四款規定，裁處異議人罰鍰新臺幣八萬
    元之處分。惟前開聯結車於案發當日，係由受僱於異議人並具有聯結車駕駛執照
    之張志忠（即張志青之兄）所駕駛，張志青當時僅隨車在車內睡覺，原處分機關
    之裁決顯有未當，爰於法定期間內聲明異議，請求撤銷原處分云云。
二、按汽車駕駛人駕駛聯結車有下列情形之一者，汽車所有人及駕駛人各處新台幣四
    萬元以上八萬元以下罰鍰，並當場禁止該汽車駕駛人繼續駕駛及扣留其車輛牌照
    ：四、領有大貨車駕駛執照駕駛大客車、聯結車者。道路交通管理處罰條例第二
    十一條之一第一項第四款定有明文。經查，本件受裁罰人為增益通運有限公司，
    該公司之代表人為田珍菊，此有增益通運有限公司基本資料查詢表在卷可憑，然
    本件聲明異議卻以增益通運有限公司代表人張志青名義提起，已屬於法不合，且
    張志青於九十一年四月二十二日本院調查時供稱：「當時警察開紅單給伊，伊並
    未爭執聯結車並非由伊駕駛」等語，又張志忠於同日亦供稱：「當天警察為何開
    紅單給張志青，伊不清楚，伊也不知道張志青是否向警察說聯結車不是他駕駛的
    」等語，則本件聯結車若確非張志青所駕駛，而係張志忠所駕駛，其二人豈有不
    於舉發現場場向舉發員警爭執之理，再者，舉發本件之員警陳步青亦於同日到庭
    證稱：「警方攔車後都會先確定何人為駕駛人，本件確定是由張志青駕駛，且本
    件共開了二張紅單，需要五、六分鐘的時間，但張志青都沒有異議，還簽收紅單
    。像這種長途行駛的車輛，在半路換副手駕駛，是常常發生的」等語，足認張志
    青否認為本件聯結車之駕駛人，顯不足採。是原處分機關據以援引前開規定，對
    汽車所有人之異議人裁處如原裁決書所示罰鍰，核無不當，本件異議為無理由，
    應予駁回。
三、據上論斷，應依道路交通案件處理辦法第十九條，裁定如主文。
中      華      民      國    九十一    年      四      月    二十四    日
                                臺灣高雄地方法院交通法庭
                                    法  官  曾  逸  誠
右正本證明與原本無異。
如不服本裁定，應於裁定送達後五日內，向本院提出抗告狀。
                                    書記官  張  金  蘭
中    華    民    國      九十一      年      四      月      二十五   日
